# 诉讼取回资产的入账时间判断~

提问人：23340025 时间：2017-08-25 16:43:46
请教版主~对于融资租赁业务，诉讼判决返还的融资租赁物（动产/不动产），如果会计处理理解为金融资产终止确认。 ——那么在做金融资产终止确认的会计处理（核算出损益）的时点应当如何确认呢？ ——如果在做会计处理时点所要收回的资产本公司并尚未取得，那么要如何处理，难道对资产的评估金额挂个其他应收款？还是说就算尚未实际取得动产、不动产的物权，也需要在判决时点核算为固定资产并进行摊销，不过这样账面固定资产会不会有权利义务认定上面的问题呢。。。

回答人：chenyiwei
1 、应当在实际收回抵债资产时，对原有的金融资产（债权）进行终止确认。 2 、在收回抵债资产之前，不终止确认原先的金融资产，但应当对其进行减值测试，以抵债资产的公允价值作为可收回金额，相应调整减值准备金额。